# 请请教陈老师，监管报告的问题

提问人：心海拂清风 时间：2017-07-19 17:08:20
1 、合并财务报表范围内的公司间发生交易， 其中一方将自产产品销售给另一方， 如按照税法规定， 出售方属增值税免税项目， 销售自产产品免征增值税， 而购入方属增值税应税项目，其购入产品过程中可以计算相应的增值税进项税额用于抵扣。 由于税项是法定事项，在集团内部企业间进行产品转移时，进项税抵扣的权利已经成立， 原则上不应抵销， 在合并报表层面体现为一项资产。考虑到进项税抵扣权利相对应的收入是建立在加工后的产品最终对外销售的基础上的，在合并财务报表中可以确认为一项递延收益，随着后续加工后的产品完成对外销售时再转入损益中确认。 问题：改进项税对应的在合并报表确认为预收账款或者其他非流动负债可否？一定要确认为递延收益？ 2 、报分析中发现，个别上市公司存在对联营企业的投资，除按净资产比例分享收益外，被投资方承诺年投资回报平均不低于约定的固定收益。 根据金融工具准则的规定， 对该被投资企业的投资是一项复合资产。 问题： 22 号准则 有复合资产？此处是分开处理固定部分和不固定部分合理一些吧 ，谢谢。 3 、报分析发现，个别上市公司处置部分非上市子公司股权并丧失控制权，处置后对剩余股权的公允价值直接以处置股权取得的价款和剩余股权与处置股权的相对比例计算确定，没有考虑控制权溢价、少数股权折价等因素对剩余股权公允价值的影响。 问题：这个道理是这么回事，我理解除了聘请第三方评估，管理层具体如何考虑并操作控制权溢价、少数股权折价等因素呢？不独立也不可靠随意性更大呢。 4 、分部报告披露一直存在很多问题，比如大集团如何更好地进行披露分部报告？谢谢。

回答人：chenyiwei
1 、我本人对这一条有所保留，因为“进项税抵扣权利相对应的收入是建立在加工后的产品最终对外销售的基础上的”这一表述不符合税法规定，抵扣的依据是开出的农产品收购发票等凭据，所以我还是建议在合并报表层面就获取的抵扣权立即确认为一项政府补助（新准则下可以作为其他收益）。 2 、实际上是一项嵌入衍生工具，类似于收益互换或期权。 3 、实际操作中对控制权溢价的计量难度还是较大的，一般非上市公司，盈利能力不明显的，或者不具备特殊的稀缺资质或资源的，可以认为控制权溢价不重大，予以简化处理。 4 、分部报告多年来不受重视， 15 号编报规则自身对分部报告的规定也很粗糙。